【裁判字號】    99,聲再,22
【裁判日期】    990223
【裁判案由】    聲請再審
【裁判全文】
臺灣高等法院臺中分院刑事裁定          99年度聲再字第22號
再審聲請人
即受判決人  甲○○
上列再審聲請人因強盜等案件，對於本院97年度上訴字第2151號
，中華民國97年12月30日第二審確定判決（原審案號：臺灣臺中
地方法院97年度訴字506 號，起訴案號：臺灣臺中地方法院檢察
署96年偵字第29519號），聲請再審，本院裁定如下：
    主  文
再審之聲請駁回。
    理  由
一、聲請意旨如再審聲請狀及聲請再審追補理由狀所載。（如附
    件）
二、按，不得上訴於第三審法院之案件，除依刑事訴訟法第 420
    條規定外，其經第二審確定之有罪判決，如就足生影響於判
    決之重要證據漏未審酌者，亦得為受判決人之利益，聲請再
    審，刑事訴訟法第421 條定有明文。而為受判決人之利益聲
    請再審者，以該判決係實體上為有罪且已確定者為限。若係
    程序上駁回上訴之判決，與實體事項無關，不具實體確定力
    ，故不得為再審之對象，最高法院著有72年台抗270 號判例
    可供參照。
三、經查：
  (一)本件再審聲請人即受判決人（以下稱再審聲請人）甲○○，
    於本件再審聲請狀首頁之案號欄中，雖列有本院98年度聲再
    字第229 號等字號。然查該再審聲請案，本院既已於98年11
    月30日以98年度聲再字第229 號刑事裁定駁回再審聲請在案
    ，是就再審聲請人於99年1月16日及99年1月26日分別提出之
    再審聲請狀及聲請再審追補理由狀，應認屬另行聲請再審之
    事件，以落實受判決人訴訟權之保障，合先陳明。
  (二)再審聲請人於再審聲請狀理由一及聲請再審追補理由狀中，
    有以最高法院98年台上字第1289號判決為再審對象表示不服
    之部分，惟該最高法院98年台上字第1289號之判決內容，係
    以上訴未符合法定上訴要件，上訴違背法律上之程序而駁回
    上訴，是依前揭最高法院72年度台抗字第270 號判例之意旨
    ，此一程序駁回之判決，不得為聲請再審之標的，本應駁回
    再審聲請。惟，再審聲請人於再審聲請狀中附有本院97年度
    上訴字第2151號判決影本，並於再審聲請狀及追補理由狀中
    敘述，對於本院前揭判決請求為再審之表示，是參照最高法
    院83年度台抗字第247 號判決意旨，應認再審聲請人於本件
    再審聲請中，亦有對本院97年度上訴字第2151號確定判決聲
    請為再審之表示，是本院就此部分予以審查，併此敘明。
  (三)惟查，再審聲請人於再審理由二及追補理由中，主張本院97
    年度上訴字第2151號判決，有足以影響於判決之重要證據漏
    未審酌而聲請再審。然前揭本院確定判決，並非不得上訴第
    三審法院之案件，且業經再審聲請人向第三審之最高法院提
    起上訴被駁回在案，有最高法院98年度台上字1289號刑事判
    決書可稽，聲請人於再審聲請狀及聲請再審追補理由狀中所
    主張，重要證據漏未審酌，應重為調查審酌等事項，經核已
    與刑事訴訟法第421條之聲請再審要件未合，應予駁回。
  (四)另，刑事判決確定後，若發現其認定事實與適用法律確有錯
    誤，我國刑事訴訟法分別設有不同之特別救濟途徑，其中對
    於確定判決認定事實錯誤設有再審制度，而對於確定判決適
    用法律錯誤，則設有非常上訴之制度，兩者適用之法條、程
    序及救濟方法皆不相同，是若受判決人認為原確定判決有判
    決違背法令等問題，則應循非常上訴之途徑解決，自非聲請
    再審所得救濟。就此以觀，再審聲請人於再審理由二及追補
    理由中，復主張前揭本院確定判決（97年度上訴字第2151號
    ）有「應於審判期日調查之證據未予調查」、「判決不適用
    法則」、「判決不載理由」等刑事訴訟法第379 條判決違背
    法令之事項，皆僅涉及原確定判決得否提起非常上訴之問題
    ，本非再審之範疇，聲請人據此提起再審，亦應予以駁回。
四、據上論斷，再審聲請人之再審主張皆無理由，爰依刑事訴訟
    法第433條、第434條第1項，裁定如主文。
中    華    民    國    99    年      2    月    23   日
            刑事第五庭  審判長法  官  趙  春  碧
                              法  官  賴  恭  利
                              法  官  何  秀  燕
以上正本證明與原本無異。
如不服本裁定，應於裁定送達後五日內向本院提出抗告書狀（須
附繕本）。
                              書記官  郭  振  祥
中    華    民    國    99    年      2    月    23   日

司法院資訊處製作；財團法人民間司法改革基金會備份。
